臺灣臺中地方法院交通事件裁定　　　　　　　　　　九十三年度交聲字第七四七號
　　原處分機關　交通部公路總局台中區監理所台中市監理站
　　異議人即
　　受處分人　　甲○○
　　代 理 人　　韓鴻勝
右列受處分人因違反道路交通管理處罰條例案件，對於交通部公路總局台中區監理所
台中市監理站九十三年十月十九日所為之裁決（裁監稽違字第裁６０─ＧＣ0000
000、ＧＣ0000000號裁決書），聲明異議，本院裁定如左：
    主  文
異議駁回。
    理  由
一、原處分機關略以：本案係台中市警察局第五分局文昌派出所舉發受處分人甲○○
    所有之車號ＩＭＥ─９３０號重機車於九十三年四月二十三日十七時八分許，行
    經台中市○○路、崇德路口處，因「闖紅燈」、「經警指揮鳴笛攔查，不理加速
    逃逸」違規，受處分人於應到案日期前提出申訴，經原舉發機關函覆違規屬實，
    違規車主復未告知違規駕駛人姓名、身分證統一編號辦理轉罰。另裁監稽違字第
    裁ＧＣ0000000號違規案，本站本於九十三年八月十日予裁決並採郵寄方
    式完成送達收受，受處分人因逾裁決書所限期日未為處理，本站於十月十三日逕
    依處罰主文規定，註銷其機車駕照，至九十四年九月二十五日始可重新考領機車
    駕照；異議人再於九十三年十月十九日至站提出訴狀，本站遂依程序規定以裁監
    稽違字第裁６０─ＧＣ0000000號、ＧＣ0000000號裁決書裁處，
    於法並無不合等語。
二、本件異議人即受處分人則以：本件並無任何證明本人違反罰單內容，要求執勤人
    員提出佐證資料，然而值勤人員只是口頭答覆所見屬實，無法有效證明本人車輛
    是否有此違規事項。對於警務人員只是以眼所見、以口所述作為證明，實無法令
    人信服，爰聲明異議云云。
三、按汽車駕駛人行經有燈光號誌管制之交岔路口闖紅燈者，處一千八百元以上五千
    四百元以下罰鍰；汽車駕駛人違反本條例之行為，經交通勤務警察或依法令執行
    交通稽查任務人員制止時，不聽制止或拒絕停車接受稽查而逃逸者，處新台幣三
    千元以上六千元以下罰鍰，並各記違規點數三點、一點，道路交通管理處罰條例
    第五十三條、第六十條第一項、第六十三條分別定有明文。另逕行舉發者，應按
    已查明之資料填註車牌號碼、車輛種類、車主姓名或名稱及地址，並於通知單上
    方空白處加註逕行舉發之文字後，由舉發機關送達被通知人。又逕行舉發違反道
    路交通管理事件，經汽車所有人依通知單之應到案日期前到案，並告知違規駕駛
    人姓名、身分證統一編號及住址者，處罰機關應即另行通知違規駕駛人到案依法
    處理；逾應到案日期，處罰機關應依本條例第八十五條第三項規定處罰該汽車所
    有人。
四、經查：本件受處分人甲○○所有之車號ＩＭＥ─９３０號重機車於九十三年四月
    二十三日十七時八分許，行經台中市○○路、崇德路口處，因「闖紅燈」、「經
    警指揮鳴笛攔查，不理加速逃逸」違規，為台中市警察局第五分局文昌派出所掣
    開中市警交字第ＧＣ0000000號、ＧＣ0000000號舉發通知單逕行
    舉發等情，有前揭舉發通知單二紙及台中市警察局第五分局九十三年六月七日中
    分五裁字第０９３００１６２０４號函一紙在卷可稽。雖異議人辯稱：並無任何
    證據可證明異議人違規，員警只是以眼所見、以口所述作為證明，無法令人信服
    云云。惟經證人即本件舉發員警黃壽群到庭證稱：「本件是我舉發的，當時是四
    月二十三日在文心跟崇德路口，看到這部車，在五點左右，他有闖紅燈，我們上
    前攔截他，有鳴笛，他就逃逸，所以看到車牌，我沒有近視，我回去還有查詢之
    後無誤才告發，當時是一個男的騎的，年紀多大不清楚。當時我們有攔停，但是
    他還是不理，就加速跑掉，所以我們才逕行舉發。」等語（見本院九十三年十一
    月二十四日庭訊筆錄），是依證人證述，渠等乃親眼看見車號為ＩＭＥ─９３０
    號重機車確有於舉發時、地違反號闖越紅燈且不服稽查取締之違規情事，並經核
    對該車牌所屬之機車廠牌、車型、顏色等皆符合後，始予舉發。此外，受處分人
    並無法提出任何可供調查之證據以實其說，本院經查亦無任何證據足資證明值勤
    警員有捏造事實違法取締之情事，則執勤警員本其維護交通秩序、安全職責所為
    之舉發，自應受到合法、正確之推定，異議人空言指摘原處分不當尚屬無據。從
    而，受處分人既未於指定之應到案日前到案告知違規轉罰對象，原處分機關依前
    揭規定裁處，並無不當。是異議人之異議無理由，應予駁回。
五、據上論斷，應依道路交通管理處罰條例第八十七條第二項、道路交通案件處理辦
    法第十九條，裁定如主文。
中      華      民      國    九十三    年     十一       月   三十     日
                                        臺灣臺中地方法院交通法庭
                                            法  官  王  靜  秋
右正本證明與原本無異。
如不服本裁定應於送達後五日內向本院提出抗告狀。
                                            書記官
中      華      民      國    九十三    年   十一       月    三十      日
